【裁判字號】    97,訴,2230
【裁判日期】    971211
【裁判案由】    毒品危害防制條例
【裁判全文】
臺灣臺北地方法院刑事判決              97年度訴字第2230號
公  訴  人  臺灣臺北地方法院檢察署檢察官
被      告  甲○○
上列被告因違反毒品危害防制條例案件，經檢察官提起公訴（97
年度毒偵字第3351號），被告於準備程序中就被訴事實為有罪之
陳述，經本院合議庭裁定由受命法官獨任改用簡式審判程序，判
決如下：
    主    文
甲○○施用第一級毒品，累犯，處有期徒刑玖月，扣案如附表一
所示之物，均沒收銷燬之，附表二所示之物均沒收；又施用第二
級毒品，累犯，處有期徒刑肆月。應執行有期徒刑壹年，扣案如
附表一所示之物沒收銷燬之；扣案如附表二所示之物沒收。
    事    實
一、甲○○曾因施用毒品為法院裁定令入戒治處所施以強制戒治
    完畢釋放出所（斯時甲○○仍為少年，過程從略），然未能
    戒除毒癮，又有多次施用毒品而違反毒品危害防制條例經法
    院判決有罪確定之紀錄，並因適用中華民國九十六年罪犯減
    刑條例減刑並定其應執行刑後（案號：臺灣板橋地方法院九
    十六年度聲減字第一八○○號），於民國九十七年四月一日
    縮刑假釋出監，同月二十一日縮刑期滿執行完畢。仍不知悔
    改，於九十七年十月一日晚間某時許，在臺北縣三重市○○
    街某處，以將海洛因參入香菸後燃燒施用其煙霧之方式，施
    用第一級毒品海洛因。又於九十七年十月二日下午某時許，
    在臺北縣三重市○○街某網咖內，以將含第二級毒品甲基安
    非他命（起訴書誤載為安非他命）成分之晶體放入玻璃球內
    以火燒烤產生煙霧吸食之方式，施用第二級毒品甲基安非他
    命。嗣於九十七年十月三日晚間十時許，在臺北市○○○路
    、新生北路口為警查獲，並扣得包裝於附表二所示之物的附
    表一所示第一級毒品海洛因。
二、案經臺北市政府警察局中山分局報告臺灣臺北地方法院檢察
    署檢察官偵查起訴。於本院準備程序進行中，甲○○就被訴
    事實為有罪之陳述，經合議庭當庭裁定由受命法官獨任行簡
    式審判程序。
    理    由
一、前揭事實，業據被告甲○○坦承不諱（本院卷第二二頁背面
    參照），且經將被告為警查獲後採集之尿液送臺灣尖端先進
    生技醫藥股份有限公司檢驗，呈甲基安非他命類、嗎啡陽性
    反應，此有該公司九十七年十月十五日濫用藥物檢驗報告一
    紙附卷可稽（本院卷第一八頁參照），該公司分別以ＥＩＡ
    酵素免疫分析法、ＧＣ／ＭＳ氣相層析質譜儀分析法為初步
    、確認檢驗，其結果信而有徵，足為本院判斷之依據。又有
    附表一所示，經交通部民用航空局航空醫務中心以氣相層析
    質譜儀分析法檢驗，認含第一級毒品海洛因成分之物扣案可
    證（偵查卷第四○頁附該中心九十七年十月六日航藥鑑字第
    ○九七五二七八號毒品鑑定書參照），足以擔保被告前開任
    意性自白與事實相符。第查被告曾因施用毒品案件為法院裁
    定令入戒治處所施以強制戒治完畢施放出所後，又有多次施
    用毒品而違反毒品危害防制條例經法院判決有罪確定之紀錄
    ，並因適用中華民國九十六年罪犯減刑條例減刑並定其應執
    行刑後（案號：臺灣板橋地方法院九十六年度聲減字第一八
    ○○號），於九十七年四月一日縮刑假釋出監，同月二十一
    日縮刑期滿執行完畢，有臺灣高等法院被告前案紀錄表在卷
    足證，亦核屬於強制戒治執行完畢五年內再犯毒品危害防制
    條例第十條之罪，被告犯行堪以認定。事證明確，應予論處
    。
二、查海洛因以及甲基安非他命（起訴書誤載為安非他命），依
    毒品危害防制條例第二條第二項第一款、第二款規定，分屬
    第一級、第二級毒品。核被告所為，係違反毒品危害防制條
    例第十條第一項、第二項之施用第一級毒品、第二級毒品之
    罪。被告持有第一級、第二級毒品之行為，分別為施用之行
    為吸收，不另論罪。被告施用第一級毒品、第二級毒品之犯
    行，應分論併罰。被告於受徒刑之執行完畢後，五年以內故
    意再犯本件有期徒刑以上之二罪，均為累犯，各應依刑法第
    四十七條第一項規定加重其刑。爰審酌被告犯罪動機、目的
    、施用之毒品種類、到案後雖坦承犯行，但施用毒品紀錄不
    少，素行非佳等一切情狀，分別量處如主文所示之刑，並定
    其應執行刑，以資儆懲。
三、扣案如附表一所示之物，應依毒品危害防制條例第十八條第
    一項前段規定，不問屬於犯人與否，沒收銷燬之。附表二所
    示之物，為包裝附表一所示毒品而供被告持有該毒品所用之
    物，且為被告所有，爰依刑法第三十八條第一項第二款規定
    ，沒收之。至於供被告施用第二級毒品之器具，依被告所述
    ，為普通之玻璃球而非專供施用毒品之器具（上開偵查卷第
    一○頁參照），且已經丟棄不存在（本院卷第二六頁背面參
    照），不宣告沒收。
據上論斷，應依刑事訴訟法第二百七十三條之一第一項、第二百
九十九條第一項前段，毒品危害防制條例第十條第一項、第二項
、第十八條第一項前段，刑法第十一條前段、第四十七條第一項
、第五十一條第五款、第三十八條第一項第二款，判決如主文。
本案經檢察官蔡偉逸到庭執行職務。
中    華    民    國    97    年    12    月    11    日
                  刑事第十庭      法  官  姚念慈
以上正本證明與原本無異。
如不服本判決，應於判決送達後十日內，檢具繕本向本院提出上
訴狀上訴於臺灣高等法院。
                                  書記官  劉芸珊
中    華    民    國    97    年    12    月    11    日
附表一：原總重○．八六七○公克，驗畢總重○．八六一五公克
        。
附表二：包裝附表一毒品之包裝袋一枚。
附錄本案論罪科刑法條全文：
毒品危害防制條例第十條
施用第一級毒品者，處六月以上五年以下有期徒刑。
施用第二級毒品者，處三年以下有期徒刑。


司法院資訊處製作；財團法人民間司法改革基金會備份。
